臺北高等行政法院裁定
111年度簡上字第146號
上  訴  人  游信興                                      



被 上訴 人  新北市政府工務局


代  表  人  詹榮鋒（局長）
上列當事人間建築法事件，上訴人對於中華民國111年5月13日臺
灣新北地方法院111年度簡再字第1號行政訴訟判決，提起上訴，
本院裁定如下：
　　主　文
上訴駁回。
上訴審訴訟費用由上訴人負擔。
　　理　由
一、按對於簡易訴訟程序之判決提起上訴，非以其違背法令為理
    由，不得為之，行政訴訟法第235條第2項定有明文。又依同
    法第236條之2第3項準用第243條第1項規定，判決不適用法
    規或適用不當者，為違背法令；而判決有第243條第2項所列
    各款情形之一者，為當然違背法令。是當事人對於地方法院
    簡易訴訟程序之判決上訴，如依行政訴訟法第236條之2第3
    項準用第243條第1項規定，以判決有不適用法規或適用不當
    為理由時，其上訴狀或理由書應表明原判決所違背之法令及
    其具體內容；若係成文法以外之法則，應揭示該法則之旨趣
    ，倘為司法院解釋，則為揭示該解釋之字號或其內容。如以
    行政訴訟法第236條之2第3項準用第243條第2項所列各款情
    形為理由時，其上訴狀或理由書，應揭示合於該條項各款之
    事實。上訴狀或理由書如未依此項方法表明者，即難認為已
    對簡易訴訟程序之判決之違背法令有具體之指摘，其上訴自
    難認為合法。
二、緣上訴人為新北市○○區○○路000巷00號O樓建築物（下稱系爭
    建物）所有人，系爭建物前於民國108年10月9日遭民眾陳情
    有未經核准擅自變更使用（擅自裝修多間套房）違反建築法
    第73條第2項規定，經被上訴人依建築法第91條第1項第1款
    規定，以108年9月11日新北工使字第1081663056號函併附同
    文號處分書（下稱前處分）處罰鍰新臺幣（下同）6萬元，
    並限期改善或補辦手續完竣，屆期仍未改善或補辦手續，被
    告得依建築法續處。原告不服前處分，提起行政救濟，經本
    院109年度訴字第351號（下稱前案）判決駁回。嗣被上訴人
    乃先後3次通知上訴人於108年11月5日上午10時、108年11月
    29日上午10時、109年1月3日上午10時到系爭建物一同實地
    勘察，惟上訴人均未到場。被上訴人因而認上訴人有規避檢
    查情形，違反建築法第77條第2項規定，依建築法第91條第1
    項第3款規定，以109年2月20日新北工使字第1090250570號
    函併附同文號行政處分書（下稱原處分）裁處上訴人新臺幣
    （下同）6萬元罰鍰。上訴人不服原處分，提起行政救濟，
    經臺灣新北地方法院（下稱新北地院）110年度簡字第56號
    行政訴訟判決駁回，上訴人仍不服，提起上訴，經本院110
    年度簡上字第100號判決（下稱原確定判決）駁回確定。上
    訴人對原確定判決向本院提起再審之訴，經本院111年度簡
    上再字第7號裁定移送新北地院，再經新北地院111年度簡再
    字第1號行政訴訟判決（下稱原判決）駁回，上訴人不服，
    提起本件上訴。
三、上訴意旨略以：前案尚未終局確定，上訴人拒絕訴訟乃依法
    主張並無逃避。被上訴人未邀請專業人士實地勘察，即於前
    案訴訟繫屬中命新北市中和地政事務所修正乃違法行為，以
    原處分裁處，欠缺法源依據，請求本院調閱前案實體審理。
    另上訴人於被上訴人寄出3次通知前豈可能預先知道送達時
    間，而事前請假等候收受，本院判斷本人簽收，實屬無稽，
    遑論本院未說明送達人是否為郵務人員，有無合法送達之疑
    義。上訴人於前訴訟程序，因疫情之故向新北地院請假竟不
    准，實無法接受未受實體調查之判決結果。經核上訴人之上
    訴理由，無非重申其不服原處分之理由，暨對前訴訟程序之
    事實認定及證據取捨事項再為爭執；而就原判決針對上訴人
    本於行政訴訟法第273條第1項第13款及第14款之事由，對原
    確定判決提起再審之訴，認定不合於上開各款要件而以再審
    為顯無理由駁回上訴人再審之訴，究有如何不適用法規或適
    用不當之情形，或有如何合於行政訴訟法第236條之2第3項
    準用第243條第2項所列各款之事實，均未具體指明，自難認
    其已對原判決之如何違背法令有具體之指摘。依首開規定及
    說明，應認其上訴為不合法，應予駁回。
四、據上論結，本件上訴為不合法。依行政訴訟法第236條之2第
    3項、第249條第1項前段、第104條、民事訴訟法第95條、第
    78條，裁定如主文。
中　　華　　民　　國　　111 　年　　10　　月　　26　　日
                    臺北高等行政法院第一庭
                              審判長法  官　蕭  忠  仁
                                  　法  官　黃  翊  哲 
                                    法  官　羅  月  君
上為正本係照原本作成。
不得抗告。
中　　華　　民　　國　　111 　年　　10　　月　　26　　日
                                    書記官  陳  又  慈